【裁判字號】    90,交抗,44
【裁判日期】    900530
【裁判案由】    聲明異議
【裁判全文】
臺灣高等法院高雄分院刑事裁定    九十年度交抗字第四四號
    抗  告  人
    即受處分人  甲○○
右抗告人因違反交通管理處罰條例案件，不服台灣高雄地方法院中華民國九十年四月
二十日裁定（九十年度交聲字第四一號），提起抗告，本院裁定如左：
    主  文
抗告駁回。
    理  由
一、抗告意旨略以：抗告人吐氣所含酒精濃度達０．二七毫克，係在誤差範圍之內，
    且該酒精濃度測試器並未有度量衡檢驗，為此不服提出抗告云云。
二、按汽車駕駛人，飲酒後其吐氣所含酒精成份超過每公升０．二五毫克以上者，不
    得駕車；又駕駛汽車有酒精濃度過量之情形者，處新台幣六千元以上一萬二千元
    以下之罰鍰，並當場禁止其駕駛及吊扣其駕照執照六個月，道路交通安全規則第
    一百一十四條第二款、道路交通管理處罰條例第三十五條第一項第一款分別定有
    明文。經查本件抗告人即受處分人甲○○於民國（下同）八十八年十一月二十日
    零時五分許，騎乘車號ＹＰＮ八六０輕機車於高雄市○○路、文武路口，為警測
    試其吐氣酒精濃度為每公升０．二七毫克之事實，有高雄市政府警察局高市警刑
    第三九九六五六號舉發違反道路交通管理事件通知單一紙、酒精濃度測試單、
    高雄市交通事件裁決所八十九年十一月二十四日高市交裁字第三二—三九九六五
    六號違反道路交通管理事件裁決書一紙在卷可稽（見高雄市交通事件裁決聲明異
    議卷第四、五頁）。雖抗告人於原審辯稱當時並未喝酒，僅食用一碗燒酒雞，且
    員警要求抗告人吹氣四次，才宣稱抗告人酒精濃度值超出標準應予受罰，所持之
    測試器顯有問題等語，惟酒精濃度測試固以一次為原則，然若測試者未將吹氣管
    放置適當，則會有吹測不出而要求重測之情形，顯見員警雖要求抗告人吹氣四次
    ，所作之酒精濃度測試符合規定，且酒精濃度測試器均係警政機關所核發之儀器
    ，自有測試公信力，抗告人遽指測試器無度量衡檢驗，實乃空言臆測；又酒精濃
    度測試並無所謂「誤差」之規定，是抗告人所稱酒精測試濃度０．二七毫克係在
    誤差之內云云，係屬無據。
三、原處分機關據以引首揭規定裁處罰鍰新台幣壹萬貳仟元整，並吊扣駕駛執照六個
    月，洵無不當。原審法院認抗告人本件異議無理由，爰依道路交通案件處理辦法
    第十九條之規定，予以駁回，經核亦無不合，而抗告人未提出其他有利之證據，
    而仍執陳詞，提起抗告，指摘原裁定不當，並無理由，應予駁回。
據上論結，應依道路交通案件處理辦法第二十六條，刑事訴訟法第四百十二條，裁定
如主文。
中    華    民    國      九十      年        五      月    三十    日
                              臺灣高等法院高雄分院刑事第六庭
                                  審判長法官  陳啟造
                                        法官  張盛喜
                                        法官  張意聰
右正本證明與原本無異。
不得再抗告。
                                      書記官  王婉蓉
中    華    民    國      九十      年       六       月     一     日
                                                                    Ｄ


司法院資訊處製作；財團法人民間司法改革基金會備份。
